臺北高等行政法院裁定
111年度聲字第109號
聲  請  人  達和環保服務股份有限公司

代  表  人  蔡立文（董事長）

相  對  人  桃園市政府                           
代  表  人  鄭文燦（市長）

上列當事人間損害賠償事件，聲請人聲請確定訴訟費用額，本院
裁定如下：
    主  文
相對人應負擔並給付聲請人之訴訟費用額確定為新臺幣壹仟玖佰
肆拾柒元及自本裁定送達相對人之翌日起至清償日止，按年息百
分之五計算之利息。
    理　由
一、按行政訴訟法第104條準用民事訴訟法第79條規定：「各當
    事人一部勝訴、一部敗訴者，其訴訟費用，由法院酌量情形
    ，命兩造以比例分擔或命一造負擔，或命兩造各自負擔其支
    出之訴訟費用。」第91條規定：「法院未於訴訟費用之裁判
    確定其費用額者，第一審受訴法院於該裁判有執行力後，應
    依聲請以裁定確定之。聲請確定訴訟費用額者，應提出費用
    計算書、交付他造之計算書繕本或影本及釋明費用額之證書
    。依第一項確定之訴訟費用額，應於裁定送達之翌日起，加
    給按法定利率計算之利息。」法院組織法第7條之8規定：「
    （第1項）訴訟移送至其他法院者，依受移送法院應適用之
    訴訟法令定其訴訟費用之徵收。（第2項）移送前所生之訴
    訟費用視為受移送法院訴訟費用之一部分。（第3項）應行
    徵收之訴訟費用，原法院未加徵收、徵收不足額或溢收者，
    受移送法院應補行徵收或通知原收款法院退還溢收部分。」
二、本件聲請人與相對人間損害賠償事件，前經聲請人向臺灣桃
    園地方法院提起民事訴訟，循序上訴至最高法院，經最高法
    院以其無受理訴訟權限為由，以民國100年度台上字第1124
    號民事裁定移送至本院。嗣經本院以100年度訴字第1366號
    判決：「被告應給付原告新台幣48,631,923元，及自91年7
    月4日起至清償日止，按週年利率5%計算之利息。原告其餘
    之訴駁回。訴訟費用由被告負擔十分之七，餘由原告負擔。
    」相對人不服提起上訴，經最高行政法院102年度判字第579
    號判決發回本院更為審理，及本院102年度訴更一字第125號
    判決後，兩造均不服提起上訴，最高行政法院乃以107年度
    判字第262號判決發回本院更為審理。其後本院107年度訴更
    二字第57號判決：「被告應給付原告新臺幣21,639,715元，
    及自民國91年7月4日起至清償日止，按週年利率5%計算之利
    息。原告其餘之訴駁回。第一審及發回前上訴審訴訟費用除
    確定部分外，由被告負擔二分之一，餘由原告負擔。」兩造
    仍不服提起上訴。經最高行政法院109年度上字第1002號判
    決：「原判決關於駁回上訴人達和環保服務股份有限公司請
    求外部成本中民調第一期款及系爭補償費部分暨該部分訴訟
    費用均廢棄。上開廢棄部分，上訴人桃園市政府應再給付上
    訴人達和環保服務股份有限公司新臺幣2,869,728元，及自
    民國91年7月4日起至清償日止，按週年利率5%計算之利息。
    上訴人達和環保服務股份有限公司其餘上訴駁回。上訴人桃
    園市政府上訴駁回。廢棄部分第一審及上訴審訴訟費用由上
    訴人桃園市政府負擔。駁回部分上訴審之訴訟費用，由上訴
    人二人各自負擔。」並告確定，業經本院調取該案卷宗核閱
    無訛。
三、經查：
　㈠本件起訴時，聲請人業已繳納民事第一審裁判費689,418元，
    民事事件上訴時則經繳納民事第二審裁判費335,856元，依
    法院組織法第7條之8第2項規定，聲請人就本件於本院應繳
    納之行政訴訟第一審裁判費4,000元、上訴審應繳納裁判費6
    ,000元，合計10,000元部分，視為已有繳納，並經本院調卷
    審查後核對無訛（關於聲請人溢繳部分，移送至本院前尚未
    據退還，則應由所繳納法院另行依法處理）。
　㈡其次，本件聲請人於本院第一審起訴之聲明為：「1、先位聲
    明：被告應給付原告68,941,706元，及自91年7月4日起至清
    償日止，按週年利率5%計算之利息。訴訟費用由被告負擔。
    2、備位聲明：被告應給付原告68,654,827元，及自91年7月
    4日起至清償日止，按週年利率5%計算之利息。訴訟費用由
    被告負擔。」經本院100年度訴字第1366號判決，先位聲明
    之請求給付48,631,923元及法定利息部分為有理由，訴訟費
    用由相對人負擔10分之7，餘（即10分之3）由聲請人負擔。
    因聲請人就其敗訴部分未據提起上訴而告確定，故由聲請人
    負擔第一審裁判費10分之3部分已先行確定，合先敘明。
　㈢關於尚未確定部分，嗣經最高行政法院109年度上字第1002號
    判決：原判決（即本院107年度訴更二字第57號判決）駁回
    聲請人請求外部成本中民調第一期款及系爭補償費部分暨該
    部分訴訟費用均廢棄，廢棄部分第一審及上訴審訴訟費用由
    相對人負擔。可知就聲請人先位聲明尚未確定部分：
　⒈其中第一審訴訟費用部分：經最高行政法院自為判決之外部
    成本民調第一期款3,300,000元及系爭補償費287,160元暨法
    定利息請求部分，第一審訴訟費用應由相對人負擔；其餘部
    分則係依本院107年度訴更二字第57號判決主文所示，由聲
    請人及相對人各自負擔第一審訴訟費用之2分之1。從而，相
    對人應負擔之第一審訴訟費用額應為1,504元[計算式：4,00
    0元*7/10=2,800元；2,800元*(3,300,000元+287,160元/48,
    631,923元)=207元；(2,800元-207元)*1/2=1,297元；207元
    +1,297元=1,504元]。
　⒉其中上訴審訴訟費用部分：經最高行政法院109年度上字第10
    02號判決除廢棄部分上訴審訴訟費用應由相對人負擔，其餘
    駁回兩造上訴部分，上訴審訴訟費用由兩造各自負擔。故相
    對人就聲請人上訴時所繳納第二審訴訟費用，應負擔之訴訟
    費用額為443元[計算式：聲請人繳納之上訴費用6,000元*（
    3,300,000元+287,160元/48,631,923元）=443元]。
㈣綜上，相對人本件應負擔並給付聲請人者共計為1,947元（計算
  式：1,504元＋443元＝1,947元），並加給自本裁定送達翌日起
  至清償日止，按法定利率即年息5％計算之利息，爰裁定如主文
  。至於原民事法院溢收之訴訟費用額，則另由原收款法院依法
  辦理退還事宜，附此敘明。
中　　華　　民　　國　　111 　年　　8 　　月　　29　　日
                    臺北高等行政法院第一庭
                              審判長法  官  許瑞助
                                    法  官  林秀圓
                                    法  官  林麗真
上為正本係照原本作成。
如不服本裁定，應於送達後10日內向本院提出抗告狀（須按他造
人數附繕本）。 
中　　華　　民　　國　　111 　年　　8　  月　　 29　　日
                                    書記官  李淑貞